臺灣宜蘭地方法院刑事判決　　　　　　　 94年度訴字第187號
　　公　訴　人　臺灣宜蘭地方法院檢察署檢察官
　　被　　　告　甲○○　男　3.
　　　　　　　　　　　　　號
上列被告因毒品危害防制條例案件，經檢察官提起公訴（94年度
毒偵字第395 號），本院合議庭裁定由受命法官獨任進行簡式審
判程序，爰不經通常程序判決如下：
    主  文
甲○○連續施用第一級毒品，累犯，處有期徒刑壹年。扣案第一
級毒品海洛因壹小包（淨重零點肆伍公克）及第二級毒品安非他
壹小包（毛重零點參公克），均沒收銷燬之。扣案吸食器壹組沒
收之。
    事  實
一、甲○○曾因竊盜案，經臺灣桃園地方法院於民國88年12月28
    日，以87年度易字第2259號判決有期徒刑二年十月確定，於
    90年12月25日因縮短刑期假釋出監，於91年8月25 日假釋期
    滿執行完畢；又因施用毒品案件，經送觀察、勒戒後，認無
    繼續施用毒品之傾向，經臺灣桃園地方法院檢察署檢察官於
    87年7月8日，以87年度偵字第7533號為不起訴處分確定；復
    因施用第一級毒品及第二級毒品案件，經臺灣桃園地方法院
    檢察署檢察官依臺灣桃園地方法院91年度毒聲字第2238號裁
    定送觀察、勒戒後，認有繼續施用毒品傾向，再依臺灣桃園
    地方法院92年度毒聲字第1085號裁定送強制戒治，並於92年
    5月20日以92年度毒偵緝字第113號、92年度毒偵字第806 號
    起訴，強制戒治部分於93年1月8日執行完畢，提起公訴部分
    經臺灣桃園地方法院於92年7月25日以92年度訴字第905號分
    別判決處有期徒刑七月、十月，應執行有期徒刑一年三月，
    後經臺灣高等法院於92年12月22日以92年度上訴字第3531號
    駁回上訴，並於93年6月4日確定。詎仍不知悛悔，於上開強
    制戒治執行完畢釋放後五年內，基於施用第一級毒品海洛因
    及第二級毒品安非他命之概括犯意，自93年7 月底某日起，
    至93年12月19日中午止，在其桃園縣楊梅鎮路○○路二五之
    四號住處等處，以將第一級毒品海洛因及第二級毒品安非他
    命同時放入玻璃球燒烤吸食之方式，連續施用第一級毒品海
    洛因及第二級毒品安非他命多次。嗣因其遭通緝，為警於93
    年12月20日下午3時30 分許，在其上開住處逮捕，並經其同
    意為警在其上開住處搜索查獲其所有之第一級毒品海洛因一
    小包（淨重0.45公克）、第二級毒品安非他命一小包（毛重
    0.3 公克）、及其所有供其施用第二級毒品安非他命所用之
    吸食器1組扣案。
二、案經基隆縣警察局第三分局報告臺灣桃園地方法院檢察署檢
　　察官呈請臺灣高等法院檢察署檢察長令轉臺灣宜蘭地方法院
    檢察署檢察官偵查起訴。
    理  由
一、上開事實，業據被告甲○○於審理中供認不諱，復有基隆市
    衛生局檢驗成績書記載被告尿液呈嗎啡及安非他命陽性反應
    ，及海洛因一小包（淨重0.45公克）、安非他命一小包（毛
    重0.3公克）及扣安之吸食器1組扣案可佐，堪認被告之自白
    確與事實相符，足可採信。又被告曾因施用毒品案件，經送
    觀察、勒戒後，認無繼續施用毒品之傾向，經臺灣桃園地方
    法院檢察署檢察官於87年7月8日，以87年度偵字第7533號為
    不起訴處分確定；復因施用第一級毒品及第二級毒品案件，
    經臺灣桃園地方法院檢察署檢察官依臺灣桃園地方法院91年
    度毒聲字第2238號裁定送觀察、勒戒後，認有繼續施用毒品
    傾向，再依臺灣桃園地方法院92年度毒聲字第1085號裁定送
    強制戒治，並於92年5月20日以92年度毒偵緝字第113號、92
    年度毒偵字第806號起訴，強制戒治部分於93年1 月8日執行
    完畢，提起公訴部分經臺灣桃園地方法院於92年7月25 日以
    92年度訴字第905號分別判決處有期徒刑七月、十月，應執
    行有期徒刑一年三月，後經臺灣高等法院於92年12月22日以
    92年度上訴字第3531號駁回上訴，並於93年6月4日確定等情
    ，則有上開不起訴處分書、法務部全國檢察官線上查詢刑案
    人犯在監所最新資料報表及臺灣高等法院被告全國前案紀錄
    表各一份在卷足考。本件事證已臻明確，被告犯行洵堪認定
    ，應予依法論科。
二、核被告甲○○之所為，係犯毒品危害防制條例第10條第1 項
    、第2 項之施用第一級、第二級毒品罪。其施用毒品前持有
    海洛因及安非他命之行為，已分別為施用之高度行為所吸收
    ，均不另論罪。又其同時將海洛因及安非他命攙混一起燒烤
    吸用，乃以一行為同時觸犯毒品危害防制條例第10條第1 項
    、第2 項之施用第一級毒品及第二級毒品等二罪名，應依刑
    法第55條想像競合犯之規定，從一重之毒品危害防制條例第
    10條第1 項施用第一級毒品罪處斷。而其先後多次同時吸用
    海洛因及安非他命抵癮之犯行，則因施用之時間緊接，方法
    相同，觸犯構成要件相同之罪，顯係基於概括犯意為之，應
    依刑法第56條連續犯之規定，論以連續施用第一級毒品之一
    罪並依法加重其刑。末查，被告曾因竊盜案，經臺灣桃園地
    方法院於民國88年12月28日，以87年度易字第2259號判決有
    期徒刑二年十月確定，於90年12月25日因縮短刑期假釋出監
    ，於91年8月25 日假釋期滿執行完畢，其於有期徒刑執行完
    畢後五年內再犯本件有期徒刑以上之罪，應依刑法第47條累
    犯之規定加重其刑，並依法遞加重之。審酌被告數次矯治均
    無法戒除毒癮，顯見染犯毒癮已深，有對之處以較長刑期俾
    求隔離戒毒之必要；惟念其坦承犯行，態度尚佳，及其犯罪
    動機、目的、手段、素行及造成社會整體潛在侵害程度等一
    切情狀，爰酌情量處如主文所示之刑，以資警懲。
三、扣案白色粉末一小包，經送法務部調查局鑑定結果，含有海
    洛因成分（淨重0.45公克）之事實，有該局94年1 月19日調
    科壹字第080008767 號鑑定通知書一份在卷可查；另依據被
    告自承施用安非他命之犯行不諱，及其遭警查獲時所採集之
    尿液經送驗所呈之安非他命陽性反應，足認被告自承扣案之
    粉末一小包（毛重0.3公克）為安非他命無誤，是扣案物品
    分別為海洛因及安非他命，均應依毒品危害防制條例第18條
    第1項前段之規定，併予諭知沒收銷燬之；另扣案之吸食器1
    組則為被告所有，供施用第二級毒品安非他命所用，業據被
    告於本院審理中供述屬實，依法應沒收之。
據上論斷，應依刑事訴訟法第299條第1項前段，毒品危害防制條
例第10條第1項、第2項、第18條第1項前段，刑法第11 條前段、
第56條、第55條、第47條、第38條第1項第2款，判決如主文。
本案經檢察官吳慧蘭到庭執行職務
中　　華　　民　　國　　94　　年　　5 　　月　　31　　日
                      刑事第二庭法  官  李毓華
以上正本證明與原本無異。
如不服本判決，應於判決送達後10日內，向本院提出上訴狀。（
需附繕本）
                                 書記官　陳蒼仁
中　　華　　民　　國　　94　　年　　5　　月　　31　　日
附錄法條：
毒品危害防制條例第10條
施用第一級毒品者，處 6 月以上 5 年以下有期徒刑。
施用第二級毒品者，處 3 年以下有期徒刑。
